es: Bebés y niños pequeños > Lactancia y alimentación > Esterilizadores y calentadores de biberones: Calentadores de biberones; Esterilizadores
ko: 영유아 > 수유/이유식 용품 > 젖병 워머/살균기: 젖병 워머; 살균기
hr-HR: Bebe i mala djeca > Dojenje i hranjenje > Grijači i sterilizatori bočica: Grijači za bočice; Sterilizatori
vi: Trẻ sơ sinh và trẻ tập đi > Cho con bú và cho ăn > Máy hâm sữa và tiệt trùng bình sữa: Máy hâm sữa; Máy tiệt trùng
th: ทารกและเด็กเล็ก > การให้นม > เครื่องอุ่นและฆ่าเชื้อขวดนม: เครื่องอุ่นขวดนม; เครื่องฆ่าเชื้อ
en: Baby & Toddler > Nursing & Feeding > Bottle Warmers & Sterilizers: Bottle Warmers; Sterilizers
lt-LT: Kūdikiai ir maži vaikai > Žindymas ir maitinimas > Buteliukų šildytuvai ir sterilizatoriai: Buteliukų šildytuvai; Sterilizatoriai
zh-CN: 婴幼儿用品 > 哺乳与喂养 > 奶瓶保温器与消毒器: 奶瓶保温器; 消毒器
it: Bebè e bimbi > Allattamento e alimentazione > Scaldabiberon e sterilizzatori: Scaldabiberon; Sterilizzatori
tr: Bebek ve Küçük Çocuk Ürünleri > Emzirme ve Beslenme > Biberon Isıtıcı ve Sterilizatörler: Şişe Isıtıcıları; Sterilizatörler
el: Βρεφικά & παιδικά είδη > Θηλασμός & σίτιση > Θερμαντήρες & αποστειρωτές μπιμπερό: Θερμαντήρες μπιμπερό; Αποστειρωτές
de: Baby & Kleinkind > Stillen & Füttern > Flaschenwärmer & Sterilisatoren: Flaschenwärmer; Sterilisatoren
ro-RO: Bebeluși și copii mici > Alăptare și hrănire > Încălzitoare și sterilizatoare de biberoane: Încălzitoare de biberoane; Sterilizatoare
hu: Baba- és csecsemő > Szoptatás és etetés > Üvegmelegítők és -sterilizálók: Üvegmelegítők; Sterilizátorok
fr: Bébés et tout-petits > Allaitement et alimentation > Chauffe-biberons et stérilisateurs: Chauffe-biberons; Stérilisateurs
da: Baby og småbørn > Amning og madning > Flaskevarmere og -sterilisering: Flaskevarmere; Sterilisatorer
zh-TW: 嬰幼兒 > 哺育和餵食 > 奶瓶溫奶器和消毒鍋: 奶瓶溫奶器; 消毒鍋
cs: Děti a kojenci > Kojení a krmení > Ohřívače a sterilizátory lahví: Ohřívače lahví; Sterilizátory
ja: ベビー用品 > 授乳・離乳食 > 哺乳瓶用保温器・消毒器: 哺乳瓶用保温器; 滅菌機
sl-SI: Dojenčki in malčki > Dojenje in hranjenje > Grelniki in sterilizatorji stekleničk: Grelniki stekleničk; Sterilizatorji
pt-BR: Infantil > Amamentação e alimentação > Aquecedores e esterilizadores de mamadeiras: Aquecedores de mamadeiras; Esterilizador
pt-PT: Bebé e criança > Amamentação e alimentação > Esterilizadores e aquecedores de biberão: Aquecedores de biberões; Esterilizadores
sv: Baby och småbarn > Amning och matning > Flaskvärmare och steriliserare: Flaskvärmare; Sterilisatorer
nb: Baby og barn > Amming og mating > Flaskevarmere og -sterilisatorer: Flaskevarmere; Sterilisatorer
nl: Baby en peuter > Borstvoeding en voeding > Flessenwarmers en -sterilisators: Flessenwarmers; Sterilisators
ru: Товары для детей > Питание и кормление > Подогреватели и стерилизаторы для бутылочек: Подогреватели для бутылочек; Стерилизаторы
pl: Dzieci i niemowlęta > Karmienie > Podgrzewacze butelek i sterylizatory: Podgrzewacze butelek; Sterylizatory
bg-BG: Бебета и малки деца > Кърмене и хранене > Нагреватели и стерилизатори за шишета: Нагреватели за шишета; Стерилизатори
sk-SK: Bábätká > Dojčenie a kŕmenie > Ohrievače a sterilizátory fliaš: Ohrievače fliaš; Sterilizátory
fi: Vauvat ja leikki-ikäiset > Imetys ja syöttäminen > Pullonlämmittimet ja sterilointilaitteet: Pullonlämmittimet; Sterilointilaitteet